臺灣彰化地方法院刑事判決　　　　　　　94年度訴字第1225號
公　訴　人　臺灣彰化地方法院檢察署檢察官
被　　　告　甲○○
　　　　　　　　　　　號
上列被告因違反毒品危害防制條例案件，經檢察官提起公訴（94
年度毒偵字第1560、2702號）及移送併案審理（94年度毒偵字第
3228、3408號），被告於本院準備程序中就被訴事實為有罪之陳
述，經本院合議庭裁定改依簡式審判程序審理，並判決如下：
    主  文
甲○○連續施用第一級毒品，累犯，處有期徒刑壹年，扣案之注
射針筒貳支沒收；又連續施用第二級毒品，累犯，處有期徒刑柒
月。應執行有期徒刑壹年陸月，扣案之注射針筒貳支沒收。
    事  實
一、甲○○前因侵占及妨害自由案件，經臺灣臺南地方法院判決
    應執行有期徒刑10月確定，連同另逃亡之軍事審判案件，合
    併定應執行有期徒刑5 年10月，嗣入監執行，於民國83年8
    月4 日假釋出監付保護管束，嗣遭撤銷假釋，入監執行殘刑
    有期徒刑3 年3 月6 日，再於90年4 月23日縮短刑期假釋出
    監付保護管束，已於91年3 月11日保護管束期滿未經撤銷，
    視為執行完畢。另因施用毒品案件，經本院以92年度毒聲字
    第177 號裁定送觀察、勒戒後，認有繼續施用毒品之傾向，
    再經本院以92年度毒聲字第874 號裁定令入戒治處所施以強
    制戒治，已於92年10月7 日停止強制戒治出所付保護管束，
    並於93年5 月1 日保護管束期滿未經撤銷視為執行完畢釋放
    （起訴書誤載為前開停止戒治嗣遭撤銷，惟因毒品危害防制
    條例於93年1 月9 日修正施行而未再入所執行，視為執行完
    畢），由臺灣彰化地方法院檢察署檢察官以93年度戒毒偵字
    第291 號為不起訴處分確定。猶不思悔改，於前揭強制戒治
    執行完畢釋放後5 年內，復基於施用第一級毒品海洛因之概
    括犯意，自93年10月中旬某日起，至94年9 月20日下午8時
    許止，在其位於彰化縣彰化市○○里○○路○ 段88巷44號之
    住所及位於彰化縣芬園鄉○○路○ 段39巷22號之朋友住所等
    處，以將海洛因混合礦泉水置於針筒內注射體內之方式，連
    續施用第一級毒品海洛因多次，頻率約每1 星期施用1 次；
    另基於施用第二級毒品安非他命之概括犯意，自93年10 月
    中旬某日起，至94年9 月20日下午9 時許止，在同上處所，
    以將安非他命置於鋁箔紙上，再以火燒烤，吸其煙霧之方式
    ，連續施用第二級毒品安非他命多次，頻率約每1 星期施用
    1 次。期間內先於93年12月3 日上午8 時20分許，在彰化縣
    芬園鄉○○路○ 段39巷22號為警查獲；又於94年2 月13日下
    午2 時18分許，因係列管毒品人口至彰化縣警察局彰化分局
    驗尿結果呈甲基安非他命及嗎啡陽性反應；復於94年4 月2
    日下午8 時30分許，在彰化縣芬園鄉○○路○ 段483 號為警
    查獲，並扣得其所有，供其施用第一級毒品海洛因犯罪所用
    之注射針筒2 支；末於94年5 月20日上午10時40分許，在彰
    化縣芬園鄉○○路○ 段39巷22號為警再次查獲；及於本院審
    理中供出上情。
二、案經彰化縣警察局先後移送及彰化縣警察局彰化分局先後報
    告臺灣彰化地方法院檢察署檢察官偵查起訴及移送併案審理
    。
    理  由
一、被告甲○○於準備程序中，先就上揭犯罪事實為有罪之陳述
    ，且所犯係死刑、無期徒刑、最輕本刑為3 年以上有期徒刑
    以外之罪，經本院合議庭依刑事訴訟法第273 條之1 第1 項
    之規定，裁定由法官一人獨任進行簡式審判程序，合先敘明
    。
二、上開犯罪事實，業據被告於本院審理中坦承不諱，且被告於
    前揭時地獲案後經採其尿液送驗之結果，分別呈甲基安非他
    命及嗎啡陽性反應（按一般施用海洛因者會在其體內代謝為
    嗎啡成分殘留，並經由尿液排出）、或甲基安非他命陽性反
    應（94年4 月2 日採尿）、或嗎啡陽性反應（94年5 月20日
    採尿），有彰化縣警察局、彰化分局委託檢驗尿液代號與真
    實姓名對照認證單3 紙、列管毒品人口尿液檢體採集送驗紀
    錄表1 紙、彰化縣衛生局93年12月20日煙檢字第934320號、
    94年4 月11日煙檢字第941344號、94年5 月30日煙檢字第94
    2156號煙毒尿液檢驗成績書及詮昕科技股份有限公司94 年2
    月24日第00 000000 號、94年6 月3 日第00000000號濫用藥
    物尿液檢驗報告各1 份附卷可稽，並有注射針筒2 支扣案可
    佐；而其中94年4 月2 日及5 月20日所採尿液雖僅分別驗得
    安非他命、嗎啡陽性反應，然此適足以證明被告前開每星期
    施用一次自白之可信性，足徵被告自白與事實相符，堪予採
    信。而被告前因施用毒品案件，經本院以92年度毒聲字第17
    7 號裁定送觀察、勒戒後，認有繼續施用毒品之傾向，再經
    本院以92年度毒聲字第874 號裁定令入戒治處所施以強制戒
    治，已於92年10月7 日停止強制戒治出所付保護管束，並於
    93年5 月1 日保護管束期滿期滿未經撤銷視為執行完畢釋放
    ，有臺灣高等法院被告前案紀錄表1 份在卷可參，被告於上
    揭強制戒治執行完畢釋放後5 年內，再犯施用毒品犯行，亦
    堪認定。本案事證已臻明確，被告施用第一級毒品海洛因、
    第二級毒品安非他命犯行堪予認定，應依法論科。
三、核被告所為，係犯毒品危害防制條例第10條第1項、第2項之
    施用第一、二級毒品罪。其為供己施用而於施用前持有海洛
    因、安非他命之低度行為，各為其施用之高度行為所吸收，
    均不另論罪。被告先後多次施用第一、二級毒品犯行，各屬
    時間緊接，方法相同，觸犯構成要件相同之罪名，顯均係基
    於概括犯意反覆為之，應分別依連續犯之規定論以一罪，並
    均依法加重其刑。其所犯連續施用第一、二級毒品罪二罪間
    ，犯意各別，罪名有異，應予分論併罰。又被告前開犯罪事
    實中，除於93年12月3 日及94年2 月13日或各該日前3 日內
    某時，連續施用海洛因2 次之犯行，及於93年12月3 日及94
    年2 月13日或各該日前4 日內某時，連續施用安非他命2 次
    之犯行，經檢察官提起公訴外，其餘部分之犯行雖未據檢察
    官提起公訴，惟該部分犯行與檢察官起訴經本院論罪部分有
    連續犯裁判上一罪之關係，自均為起訴效力所及，應由本院
    併予審理，附此敘明。又查被告曾因侵占及妨害自由案件，
    經臺灣臺南地方法院判決應執行有期徒刑10月確定，連同另
    逃亡之軍事審判案件，合併定應執行有期徒刑5 年10月，已
    於91年3 月11日執行完畢，有臺灣高等法院被告前案紀錄表
    1 紙附卷可憑，其受此有期徒刑執行完畢後，5 年以內再犯
    有期徒刑以上之罪，為累犯，均應依法遞予加重其刑。爰審
    酌被告因施用毒品案件，甫於93年5 月1 日強制戒制執行完
    畢，竟又自93年10月中旬某日起復行施用毒品，且本次犯罪
    期間內4 次為警查獲，仍未能戒除毒癮，足見被告自制能力
    尚有未足，有接受相當期間監禁教化之必要，以促其及早矯
    正吸毒惡習；惟念及被告犯罪之動機、目的係因施用毒品之
    習性難以戒除，其犯罪手段僅係戕害自己之身心、施用毒品
    次數、時間及犯罪後雖坦承犯行，然係經通緝始到案之態度
    等一切情狀，分別量處如主文所示之刑，並定其應執行之刑
    ，以示懲儆。扣案之注射針筒2 支為被告所有，且係供其施
    用第一級毒品海洛因犯罪所用之物，業據被告於本院審理時
    供明在卷，爰依刑法第38條第1 項第2 款之規定宣告沒收之
    。
據上論斷，應依刑事訴訟法第273條之1第1項、第299條第1 項前
段，毒品危害防制條例第10條第1 項、第2 項，刑法第11條前段
、第56條、第47條、第51條第5 款、第38條第1 項第2 款，判決
如主文。
本案經檢察官鮑慧忠到庭執行職務。
中　　華　　民　　國　　94　　年　　9 　　月　　28　　日
　　　　　　　　　刑事第一庭    法　官　吳永梁
以上正本證明與原本無異。
如不服本判決，應於判決送達後10日內向本院提出上訴狀 (須附
繕本)。
中　　華　　民　　國　　94　　年　　9 　　月　　29　　日
                                書記官  陳美敏
附錄論罪科刑法條全文：
毒品危害防制條例第10條
施用第一級毒品者，處六月以上五年以下有期徒刑。
施用第二級毒品者，處三年以下有期徒刑。
